臺灣新竹地方法院刑事判決
                                      111年度易字第629號
公  訴  人  臺灣新竹地方檢察署檢察官
被      告  戴淑卿



上列被告因違反毒品危害防制條例案件，經檢察官提起公訴（11
1年度偵字第6538號），本院依簡式審判程序判決如下：
    主  文
戴淑卿持有第一級毒品，累犯，處有期徒刑肆月，如易科罰金，
以新臺幣壹仟元折算壹日。扣案之第一級毒品海洛因貳包，沒收
銷燬之。
    事實及理由
一、本件犯罪事實及證據，除犯罪事實欄一、第5行應更正「 …
    嗣於110年7月16日晚上9時許…」、第9行應更正「…針筒3支…
    」；證據並所犯法條欄應補充「新竹縣政府警察局竹東分局
    扣押物品清單」外，餘均引用檢察官起訴書之記載（如附件
    ）。
二、論罪科刑
（一）核被告戴淑卿所為，係犯毒品危害防制條例第11條第1項
      之持有第一級毒品罪。
（二）被告①於102年間，因毒品案件，經臺灣桃園地方法院（下
      稱桃園地院）以103年度審訴緝字第57號判決判處有期徒
      刑7月（共2罪）、1年（共2罪），應執行有期徒刑2年10
      月確定；②於103年間，因毒品案件，經桃園地院以103年
      度審訴字第1033號判決判處有期徒刑8月確定；③於104年
      間，因違反槍砲彈藥刀械管制條例案件，經本院以104年
      度訴字第343號判決判處有期徒刑7月確定；④於104年間，
      因毒品案件，經本院以104年度訴字第284號判決判處有期
      徒刑1年1月、8月，應執行有期徒刑1年5月確定；⑤於104
      年間，因毒品案件，經桃園地院以104年度審訴字第1602
      號判決判處有期徒刑9月、6月確定；⑥於105年間，因毒品
      案件，經本院以105年度審訴字第284號判決判處有期徒刑
      9月、7月，應執行有期徒刑1年1月確定；⑦於105年間，因
      竊盜案件，經本院以105年度竹簡字第240號判決判處有期
      徒刑3月確定；⑧於105年間，因偽造文書案件，經本院以1
      05年度訴字第496號判決判處有期徒刑3月（共4罪），應
      執行有期徒刑6月確定。上開①至②案件，經桃園地院以104
      年度聲字第3033號裁定，定應執行有期徒刑3年4月確定（
      下稱甲案）；上開③至⑧案件，經本院以106年度聲字第144
      7號裁定，定應執行有期徒刑3年確定（下稱乙案）。嗣被
      告入監接續執行甲案【刑期自105年2月1日起算，執畢日
      期為108年4月1日】、乙案【刑期自108年4月2日起算，執
      畢日期為111年4月1日】，於109年6月19日假釋出監等情
      ，有臺灣高等法院被告前案紀錄表1份在卷可憑。被告上
      揭甲案件執行刑部分，應認業於108年4月1日已執行完畢
      ，是被告於前案執行完畢後5年內故意再犯本案有期徒刑
      以上之罪，為累犯，經審酌其情節暨罪刑相當原則，應依
      刑法第47條第1項之規定，加重其刑。
（三）爰審酌被告無視法律之禁止而持有第一級毒品海洛因，所
      為影響社會秩序、善良風俗，且有助長毒害流通之虞，實
      值非難，惟念其犯後坦承犯行，態度尚可，兼衡被告有服
      務業之工作，暨其犯罪動機、目的、手段、品行、生活狀
      況（警詢自陳家庭經濟狀況為小康）、智識程度為高中畢
      業等一切情狀，量處如主文所示之刑，並諭知易科罰金之
      折算標準，以資懲儆。
（四）扣案之第一級毒品海洛因2包，屬查獲且與本案被告持有
      毒品犯行有關之毒品，應依毒品危害防制條例第18條第1
      項前段之規定，宣告沒收銷燬之。至其餘扣案之物，卷內
      並無積極證據足以認定與本案犯行有關，爰不予宣告沒收
      。
據上論斷，應依刑事訴訟法第273條之1第1項、第299條第1項前
段、第310條之2、第454條第2項，判決如主文。
本案經檢察官吳志中提起公訴，檢察官葉益發到庭執行職務。
中　　華　　民　　國　　111 　年　　9 　　月　　28　　日
                  刑事第七庭  法　官  王子謙
以上正本證明與原本無異。
如不服本判決應於收受本判決後20日內向本院提出上訴書狀，上
訴書狀應敘述具體理由。上訴書狀未敘述上訴理由者，應於上訴
期間屆滿後20日內補提理由書狀於本院（均須按他造當事人之人
數附繕本）「切勿逕送上級法院」。
中　　華　　民　　國　　111 　年　　9 　　月　　28　　日
                              書記官  廖宜君
附錄本案論罪科刑法條全文：
毒品危害防制條例第11條
持有第一級毒品者，處三年以下有期徒刑、拘役或新臺幣三十萬
元以下罰金。
持有第二級毒品者，處二年以下有期徒刑、拘役或新臺幣二十萬
元以下罰金。
持有第一級毒品純質淨重十公克以上者，處一年以上七年以下有
期徒刑，得併科新臺幣一百萬元以下罰金。
持有第二級毒品純質淨重二十公克以上者，處六月以上五年以下
有期徒刑，得併科新臺幣七十萬元以下罰金。
持有第三級毒品純質淨重五公克以上者，處二年以下有期徒刑，
得併科新臺幣二十萬元以下罰金。
持有第四級毒品純質淨重五公克以上者，處一年以下有期徒刑，
得併科新臺幣十萬元以下罰金。
持有專供製造或施用第一級、第二級毒品之器具者，處一年以下
有期徒刑、拘役或新臺幣十萬元以下罰金。
（附件）
臺灣新竹地方檢察署檢察官起訴書
                                     111年度偵字第6538號
　　被　　　告　戴淑卿　女　42歲（民國00年0月00日生）
　　　　　　　　　　　　住新竹縣○○鎮○○路○段000巷
                          00號
　　　　　　　　　　　　（另案現在法務部○○○○○○○○  ○戒治所戒治中）
　　　　　　　　　　　　身分證統一編號：Z000000000號
上揭被告因違反毒品危害防制條例案件，已經偵查終結，認應提
起公訴，茲將犯罪事實及證據並所犯法條分敘如下：
　　　　犯  罪  事  實
一、戴淑卿明知海洛因係毒品危害防制條例所列之第一級毒品，
    未經許可，不得擅自持有，基於持有海洛因之犯意，於民國
    110年7月初某時，在新竹市火車站附近某處，向姓名年籍不
    詳自稱「小雅」之成年女子以不詳代價，購得第一級毒品海
    洛因2小包而持有之，嗣於110年7月16日夜間10時30分許，
    在新竹縣竹東鎮中興路二段221巷路旁，戴淑卿因駕駛車號
    ：000-0000號自用小客車與停放在路旁之車號：000-0000號
    發生擦撞，經警到場處理，員警在路旁拾獲不詳之手拿包1
    個（內裝有海洛因2小包，毛重1.15公克、針筒2支、打火機
    及沾血衛生紙等雜物），再經送驗前揭手拿包後，始循線查
    悉上情。
二、案經新竹縣政府警察局竹東分局報告偵辦。
　　　　證據並所犯法條
一、訊據被告戴淑卿自白持有前揭第一級毒品之犯行，惟辯稱：
    扣案毒品伊有施用云云。然查：前揭手拿包係員警處理交通
    事故時在路旁拾獲，方循線查悉上情，而於員警處理交通事
    故時，被告亦未向員警供陳：有施用毒品云云，自難僅以被
    告於110年8月4日另案遭捕之事實，逕行逆推而為有利被之
    認定。此外，復有職務報告（111年3月22日）、A3類道路交
    通事故調查紀錄表、現場與扣案毒品相片26張、內政部警政
    署刑事警察局110年9月22日刑生字第1100078862號鑑定書、
    新竹縣政府警察局竹東分局111年6月8日竹縣東警偵字第111
    0008396號函（當時並未採尿，僅扣毒品），再扣案之毒品2
    小包經鑑驗後，均含有第一級毒品海洛因成分（驗餘淨重共
    0.62公克），有111年6月22日法務部調查局濫用藥物實驗室
    鑑定書在卷可考，是被告前揭罪嫌，應堪認定。
二、核被告所為，係犯毒品危害防制條例第11條第1項之持有第
    一級毒品海洛因罪嫌。至扣案之海洛因毒品係違禁物且為被
    告所有，業據被告陳述在卷，請依毒品危害防制條例第18條
    第1項之規定宣告沒收銷燬之。
三、依刑事訴訟法第251條第1項提起公訴。
　　此　致
臺灣新竹地方法院
中　　華　　民　　國　　111　　年　　7　 月　　25　 　日
　　　　　　　　　　　　　　 檢察官　吳　志　中
本件證明與原本無異
中　　華　　民　　國　 111　　年　　8 　　月　　1 　　日
　　　　　　　　　　　　　　　書記官 陳 　志 　榮
附錄法條：
毒品危害防制條例第11條第1項
持有第一級毒品者，處 3 年以下有期徒刑、拘役或新臺幣 30
萬元以下罰金。